臺灣高等法院臺南分院民事裁定
110年度抗字第32號
抗  告  人  賴氷樓  
上列抗告人因與相對人羅琮皓等間請求分割共有物事件，對於中
華民國109年12月1日臺灣嘉義地方法院所為裁定(109年度再字第
2號)，提起抗告，本院裁定如下：
    主  文
抗告駁回。
抗告訴訟費用由抗告人負擔。
    理  由
一、抗告意旨略以：原法院106年度訴字第166號分割共有物事件
    審理期間，伊因故未居住在戶籍所在地，以致均未接獲開庭
    通知，無法到庭主張分割方案，該案確定後，伊直至民國10
    7年4月23日向法院遞狀表示不服之前幾日才知悉判決結果，
    該結果對伊相當不利，因而提起再審之訴，原法院係以伊未
    於確定後30日內提出再審之訴為由，而以裁定駁回伊再審之
    訴，然伊未收到通知，並不知情，且命伊繳費，卻未開庭即
    駁回，再命伊繳抗告裁判費，並不合理等語，求予廢棄原裁
    定等語。
二、按提起抗告，應依民事訴訟法第77條之18規定繳納裁判費，
    此為必須具備之程式；又上訴不合法者，第二審法院應以裁
    定駁回之。但其情形可以補正者，審判長應定期間先命補正
    。上訴不合法之情形，已經原第一審法院定期間命其補正而
    未補正者，得不行前項但書之程序。民事訴訟法第495條之1
    第1項準用同法第444條定有明文。
三、查抗告人對於原法院106年度訴字第166號分割共有物事件之
    確定判決提起再審，經原法院於109年8月20日以抗告人提起
    再審已逾30日之不變期間，以再審不合法為由而駁回抗告人
    再審之訴（原法院卷第79頁），嗣抗告人於同年月26日就前
    揭駁回再審之裁定提起抗告，經原法院於同年月28日限期命
    抗告人補正抗告裁判費新臺幣（下同）1,000元（本院卷第2
    3頁），抗告人於收受補費裁定後未按期補費，經原法院於
    同年9月23日駁回其抗告（本院卷第57頁），抗告人復於同
    年月29日就該駁回之裁定提起抗告（本院卷第77頁），經原
    法院於同年11月6日限期命抗告人補正抗告裁判費1,000元（
    本院卷第89頁），抗告人於收受補費裁定後未按期補費，經
    原法院於同年12月1日駁回其抗告（本院卷第111頁），抗告
    人復於同年月14日就該駁回之裁定提起本件抗告（本院卷第
    131頁），經原法院於110年1月15日命抗告人於收受裁定後3
    日內補正抗告裁判費1,000元（本院卷第139頁），抗告人於
    同年月21日收受補費裁定（本院卷第141頁），仍未按期補
    正抗告裁判費（本院卷第159頁）等情，有原法院卷及本院
    卷各該裁定、送達證書及查詢表可稽。故抗告人對原法院之
    裁定提起抗告，惟未依規定繳抗告裁判費，經原法院裁定補
    正，仍未依限補正，依上開說明，本件抗告為不合法，應予
    駁回。
四、爰裁定如主文。
中　　華　　民　　國　　110 　年　　2 　　月　　24　　日
　                民事第四庭    審判長法  官  翁金緞

                                      法  官  藍雅清

                                      法  官  黃義成
上為正本係照原本作成。
不得再抗告。
中　　華　　民　　國　　110 　年　　2 　　月　　24　　日
                                      
　　　　　　　　　　　　　　　　　　　書記官  翁倩玉